Inventaris van de archieven van de Nederlandse Consulaten te La Paz, 1920-1952, Oruro en Sucre, 1909-1952 (Bolivia)
Nationaal Archief, Den Haag
Ministerie van Buitenlandse Zaken: Consulaten te La Paz, Oruro en Sucre, (Bolivia)
Consulaten Bolivia
1909-1952
Z21138
0.40 meter; 14 inventarisnummers.
Normale geschreven, getypte en gedrukte documenten, geen bijzondere handschriften.
Nationaal Archief, Den Haag
Consulaat te La Paz
Consulaat te Oruro (Bolivia)
Consulaat te Sucre (Bolivia)
Het archief van de Boliviaanse Consulaten te La Paz, Oruro en Sucre voor de periode 1909-1952 bevat hoofdzakelijk correspondentie, stukken m.b.t. de organisatie en gegevens over registratie van Nederlanders.
Archiefvorming
Geschiedenis van het archiefbeheer
De verwerving van het archief
Het archief is krachtens bepalingen van de Archiefwet overgebracht.
2.05
Aanwijzingen voor de gebruiker
Openbaarheidsbeperkingen
Volledig openbaar.
Materiële beperkingen
Aanvraaginstructie
Openbare archiefstukken kunnen online worden aangevraagd en gereserveerd. U kunt dit ook via de terminals in de studiezaal van het Nationaal Archief doen. Om te kunnen reserveren dient u de volgende stappen te volgen:
U maakt een profiel aan op www.gahetna.nl, en logt vervolgens in
Via de archiefinventaris (alleen de beschrijvingen met rode nummers) selecteert u het gewenste archiefstuk door op de knop 'Reserveren' te klikken
In het volgende scherm geeft u aan op welke dag u het archiefstuk wilt inzien
Indien u zich bevindt in de studiezaal en een tafelnummer heeft ontvangen kunt u dit nummer vermelden. Als u geen tafelnummer heeft kunt u tafelnummer 777 laten staan
Vervolgens bevestigt u uw reservering door deze te versturen.
Verwant materiaal
Beschikbaarheid van kopieën
Beschrijving van de series en archiefbestanddelen
- Consulaat te La Paz (1909-1950)
  - Register van kanselarijrechten van leges en verrichte werkzaamheden te La Paz, 1920-1950; 2293; 1 deel
  - Ingekomen en afschriften van uitgegane stukken van het consulaat te La Paz, 1926-1940.; 2294; 1 pak
  - Brievenboek van uitgegane stukken van het consulaat te La Paz, 1927-1928.; 2295; 1 deel
  - Correspondentie met het gezantschap te Lima, 1945-1950; 2296; 1 pak
  - Stukken betreffende de benoeming van A.W. Tondu tot vice-consul van het consulaat te La Paz, 1952.; 2297; 1 omslag
- Consulaten te Oruro en Sucre (1909-1950)
  - Ingekomen en afschriften van uitgegane stukken van het consulaat te Oruro, 1909-1943.; 2298; 1 pak
  - Stukken betreffende de oprichting en opheffing van het consulaat te Sucre en de benoeming en het ontslag van de consul L.A. Mulder van de Graaf, 1916-1930.; 2299; 1 omslag
  - Brievenboeken van uitgegane stukken van het consulaat te Oruro, 1918-1933.; 2300-2301; 2 delen
    - 1918-1931, 2300
    - 1931-1933, 2301
  - Registers van kanselarijrechten van leges en verrichte werkzaamheden, 1919-1944.; 2302-2303; 2 delen
    - 1919-1927 Oruro, 2302
    - 1920-1944 Sucre en Oruro, 2303
  - Stukken betreffende de inzamelingsakties onder de Nederlanders in Bolivia ten behoeve van het Prins Bernhard Fonds, 1941-1943.; 2304; 1 omslag
    Met bedankbrief van prins Bernhard.
  - Agenda van ingekomen en uitgegane stukken van het consulaat te Oruro, 1945-1951.; 2305; 1 deel
  - Register met namen van Nederlanders die in kontakt zijn geweest met het consulaat te Oruro, z.d.; 2306; 1 deel